【裁判字號】    95,易,1500
【裁判日期】    951018
【裁判案由】    恐嚇
【裁判全文】
臺灣高雄地方法院刑事判決              95年度易字第1500號
公  訴  人  臺灣高雄地方法院檢察署檢察官
被      告  戊○○
                    （現於臺灣高雄看守所羈押中）
被      告  丁○○
選任辯護人  尤挹華律師
            郭正鵬律師
被      告  乙○○
                      1弄19.
上列被告因恐嚇案件，經檢察官提起公訴（95年度偵字第13508號）
，本院判決如下：
    主  文
戊○○共同連續意圖為自己不法之所有，以恐嚇使人將本人之物
交付，處有期徒刑拾月。扣案如附表一所示之物，均沒收。
丁○○共同連續意圖為自己不法之所有，以恐嚇使人將本人之物
交付，未遂，處有期徒刑陸月，如易科罰金，以佰元折算壹日
。扣案如附表一所示之物，均沒收。
乙○○無罪。
    事  實
一、戊○○（綽號阿丁）意圖為自己不法之所有，與江本義（另
    案偵辦中）共組擄鴿勒贖集團（下稱江本義等擄鴿集團成員
    ），並基於概括之犯意聯絡，而為下列犯行：(一)自民國94年
    10 月 間某日起，至95年3 月中旬某日止，由江本義等擄鴿
    集團成員，在不詳地點架設鴿網，讓己○○、丙○○所有正
    參加比賽或放飛訓練之賽鴿，飛入網內無法逃脫，而予以竊
    取。隨後江本義抄下捕獲賽鴿腳環上所附電話號碼資料交付
    戊○○，並提供門號000000 0000 號行動電話，作專供向鴿
    主勒贖之聯絡工具、人頭帳戶莊宗興在大眾商業銀行新營分
    行申請開設之000000000000號、何啟全在誠泰商業銀行嘉義
    分行申請開設之000000000000號及朱素梅在台灣區中小企業
    銀行學甲分行申請開設之帳戶（帳號不詳）等，供作勒贖匯
    款之用。戊○○即以每隻賽鴿新台幣1200元至2500元代價，
    打電話向鴿主己○○、丙○○恐嚇表示：是否匯款將賽鴿贖
    回，如不贖回不將賽鴿放回，或要將賽鴿掐死等語，致己○○、丙○○聞言心生畏懼，於經討價還價後，己○○於94年
    12月26日13時30分許，將款項1710元（1 隻）匯入上開何啟
    全帳戶內；丙○○亦於同日13時，將3515元（2 隻）匯入同
    上帳戶內而得逞；(二)戊○○再於95年2 月間，將上開擄鴿勒
    贖情事告訴丁○○知悉，丁○○乃與戊○○基於概括之犯意
    聯絡，仍先由江本義等擄鴿集團成員設網竊捕邱徐修、花金
    永、謝先生、楊先生等4 人（下稱邱徐修等4 人）所有之賽
    鴿，並由戊○○按江本義所交付上開4 人電話資料，出面向
    邱徐修等4 人恐嚇交付贖款，隨即於95年3 月13日，將該聯
    絡紙條轉交丁○○，由丁○○分別打電話向邱徐修等4 人催
    付贖款，惟因雙方聯絡匯款金額尾數有誤差，尚未匯款而未
    得逞。嗣經警報請檢察官核准實施通訊監察作業後，始悉上
    情，戊○○於95年5 月11日16時，在台南縣鹽水鎮○○路66
    號；丁○○於同日17時50分，在台南縣柳營鄉○○村○○○
    路代天院廟寺前，為警查獲。隨後更至同縣柳營鄉東昇村柳
    營396 號戊○○住處，扣得上開江本義租用之門號00000000
    00號SIM 卡1 張、戊○○、丁○○所有供聯絡勒贖所用如附
    表一所示之手機3 支，及戊○○用以至提款機掩飾提領贖金
    之黑色白條紋之安全帽1 頂等物。
二、案經高雄縣政府警察局移送臺灣高雄地方法院檢察署檢察官
    偵查起訴。
    理    由
壹、證據能力方面：
一、按「被告以外之人於偵查中向檢察官所為陳述，除顯有不可
    信之情況者外，得為證據」，刑事訴訟法第159 條之1 第2
    項定有明文。本件檢察官、被告戊○○、乙○○固不否認丁○○於檢察官偵訊之陳述。惟被告丁○○及其辯護人否認證
    人即被告戊○○於偵查中陳述之證據能力，經查，證人戊○○、丁○○之偵查中陳述、證述，均由檢察官令其於陳述前
    、後分別具結，且渠等於本院審理中未曾提及檢察官在偵查
    時有不法取供之情形，被告及其辯護人亦無釋明並指出可資
    證明戊○○偵查中證述「顯有不可信之情況」之證據，依上
    開規定，戊○○、丁○○偵查中之證述，應具有證據能力。
二、按「當事人、代理人或辯護人於法院調查證據時，知有第
    159 條第1 項不得為證據之情形，而未於言詞辯論終結前聲
    明異議者，視為有前項之同意」，刑事訴訟法第159 條之5
    第2 項定有明文。本件檢察官、被告戊○○、丁○○及其辯
    護人就卷內高雄縣政府警察局扣押筆錄、扣押物品目錄表、
    扣押物品證明書、行動電話、SIM 晶片卡（門號0000000000
    號）及照片2 紙、黑色白條紋安全帽照片2 紙、監視錄影帶
    戊○○戴安全帽提款翻拍照片2 紙、門號0000000000、0000
    000000、0000000000、0000000000等號之通訊監察書及監聽
    譯文、台灣大哥大公司、遠傳電信雙向通聯資料查詢、門號
    0000000000（己○○持用）、0000000000（丙○○持用）、
    000000 0000 （戊○○、丁○○持用）、0000000000及0000
    000000（均乙○○持用）、0000000000（戊○○持用）等通
    聯調閱查詢單、郵政跨行匯款申請書（己○○）、梅山鄉農
    會匯款申請書（丙○○）、扣案之遠傳電信SIM 晶片卡壹張
    、摩托羅拉、易利信手機共3 支、黑色白條紋安全帽1 頂等
    證據，知有不得作為證據之情形，而未於言詞辯論終結前聲
    明異議。本院斟酌上開證據於警詢及偵查程序過程中，並無
    受不當外力之影響，且亦無使用不當方法取得之情形，認以
    作為本案之證據為適當，依前揭規定，認應具有證據能力。
貳、實體方面：
一、上開事實(一)、(二)，業據被告戊○○、丁○○2 人於本院審理
    時坦承不諱，核與被害人己○○、丙○○指訴情節相符，且
    經證人戊○○（就被告丁○○部分）、丁○○（就被告戊○○部分）於檢察官偵訊、本院審理時具結供證屬實，並有卷
    內上開具證據能力之積極證據參核相符，足堪佐證，此外，
    另有如附表一所示之門號0000000000號SIM 晶片卡1 張、手
    機3 支及戊○○用以至提款機掩飾提領贖金之黑色白條紋安
    全帽1 頂扣案佐憑，是被告二人之上開自白，自堪信為真實
    。再就上開事實(二)，被告丁○○於95年2 月間已經戊○○告
    知渠等從事擄鴿勒贖之事，且知悉戊○○及江本義等擄鴿集
    團成員已先捕獲被害人邱徐修等4 人之賽鴿後，乃基於共同
    之犯意聯絡，而於同年3 月13日參與聯絡邱徐修等4 人催付
    贖款之構成要件行為，是其仍有共同竊取財物、恐嚇取財之
    犯意與犯行。又被告戊○○、丁○○就事實(二)之犯行，雖連
    續多次打電話向被害人邱徐修等4 人恐嚇勒贖、催付贖款，
    惟被害人因付款尾數（供被告辨認被害人有無付款）聯繫有
    誤差，致未付款而未得逞，亦有被告二人與被害人邱徐修等
    4 人雙向通聯紀錄、丁○○以門號0000000000向大眾銀行語
    音查詢餘額紀錄、通訊監察書及監聽譯文在卷佐證，則此部
    分犯行，應屬未遂。是被告二人確有事實(一)、(二)之竊盜、恐
    嚇取財行為，事證明確，犯行堪以認定，應依法論科。至公
    訴人認本案尚有其他不詳姓名之擄鴿勒贖成員及其他不詳姓
    名之被害人，惟依卷證資料，並無證據證明，尚難為此認定
    ，併予敘明。
二、按被告行為後，如附表二所示之法律規定於民國94年1 月7
    日修正公布，並於95年7 月1 日修正施行，依修正後刑法第
    2 條第1 項規定，自應為新舊法之比較：(1)有關罰金刑下限
    、易科罰金折算標準等項，依新法第2 條第1 項規定，比較
    新、舊法結果，仍應適用較有利於被告之行為時法即舊法之
    規定。(2)有關連續犯部分，被告行為後，刑法第56條連續犯
    之規定，業於修正後刪除（廢止），則被告之犯行，因行為
    後新法業已刪除連續犯之規定，此項刪除雖非犯罪構成要件
    之變更，但顯已影響行為人刑罰之法律效果，自屬法律有變
    更，依新法第2 條第1 項規定，比較新、舊法結果，仍應適
    用較有利於被告之行為時法，論以連續犯（最高法院95年第
    8 次刑事庭會議決議參照）。(3)修正後刑法第28條規定僅將
    二人以上共同『實行』犯罪，修正為『實施』，屬於文字上
    之更正，非犯罪構成要件之變更，且不影響行為人刑罰之法
    律效果，即非屬法律之變更，自無新舊法比較問題。核被告
    戊○○所為，係犯刑法第320 條第1 項之普通竊取財物罪、
    刑法第346 條第1 項、第3 項之恐嚇取財既遂（就被害人己○○、丙○○部分）、未遂罪（就被害人邱徐修等4 人部分
    ）；被告丁○○所為，係犯刑法第320 條第1 項之普通竊取
    財物罪、刑法第346 條第3 項、第1 項之恐嚇取財未遂罪。
    就事實(一)之犯行，被告戊○○與江本義等擄鴿集團成員間，
    有共同犯意聯絡、行為分擔，均應論以共同正犯；而就事實
    (二)之犯行，被告戊○○、丁○○與江本義等擄鴿集團成員間
    ，亦有共同犯意聯絡、行為分擔，均應論以共同正犯。被告
    二人多次竊盜、恐嚇取財犯行，均各犯意相同，時間緊接，
    所犯為構成要件相同之罪名，均為連續犯。而被告戊○○恐
    嚇取財犯行有既遂、未遂，僅論以一恐嚇取財既遂罪，被告
    丁○○僅論以一恐嚇取財未遂罪，並依修正前刑法第56條規
    定，各予加重其刑。再被告丁○○所為恐嚇取財係未遂罪，
    依刑法第26條前段，按既遂犯之刑減輕之，且其刑有加減，
    先加後減。又被告二人與江本義等擄鴿集團成員所為竊取財
    物、恐嚇取財二犯行，均有方法、結果之牽連關係，應依修
    正前刑法第55條後段，就事實(一)、(二)，被告戊○○應從一重
    之恐嚇取財既遂罪、被告丁○○應從一重之恐嚇取財未遂罪
    處斷。爰審酌被告戊○○為江本義等擄鴿集團成員之一，向
    被害人己○○等6 人多次實施恐嚇取財行為，且至少親自領
    錢2 次，致被害人受恐嚇後懸念其愛鴿之安危，所生精神及
    財產上之損害非輕，被告丁○○亦出面向被害人邱徐修等4
    人催付贖款，暨其二人犯罪之動機、目的、手段，惟念其二
    人犯後均能坦承犯行，被告戊○○惡性較深，並朋分贓款，
    而被告丁○○僅於95年3 月13日向被害人4 人催款，尚未朋
    分贓款，涉案程度較淺等一切情狀，分別量處如主文第1、2
    項所示之刑，被告丁○○並諭知易科罰金之折算標準，以資
    懲儆。扣案如附表一編號1 所示之黑色白條紋之安全帽1 頂
    ，係被告戊○○所有供其至提款機掩飾提領贖金所用之物，
    編號2 所示之丁○○所有手機（NOKIA 牌手機，序號000000
    000000000 ，含SIM 卡）、戊○○所有手機（序號00000000
    0000000 ，含SIM 卡）各1 支，分別裝入其等申用門號0000
    000000、0000000000、江本義交付門號0000000000之SIM 晶
    片卡，為被告2 人互相、與共犯江本義間聯絡勒贖事項所用
    之物，而戊○○所有手機（摩托羅拉牌，序號000000000000
    000）1支，以及編號3 所示之江本義所有、遠傳門號000000
    0000號SIM 晶片卡（卡號000000000000000）1張，則均為被
    告2 人向上開被害人聯絡勒贖、催付贖款所用之物（參偵卷
    第23、28、106 、107 、108 頁、本院卷第17、18、97頁）
    ，依刑法第38條第1 項第2 款，併應宣告均沒收。至另扣案
    之手機2 支（摩托羅拉牌序號000000000000000 、易利信牌
    序號000000000000000 ，警卷第13頁編號3 、5 ，本院卷第
    69頁編號5 、6） ，雖係被告戊○○所有，惟並未供本案犯
    罪之用，且已經損壞，業據其供述在卷（參警卷第2 頁、偵
    卷第106 頁、本院卷第43頁），爰不另為沒收之諭知。
三、至公訴人另以：被告丁○○亦參與事實(一)，即於上揭時地有
    對於己○○、丙○○及其他不詳姓名鴿主擄鴿勒贖之犯行，
    認其與被告戊○○、江本義等擄鴿集團成員間，成立共同正
    犯關係，涉有連續竊盜、恐嚇取財既遂之罪嫌等語，惟被告
    丁○○就此辯稱：伊並非江本義等擄鴿勒贖集團之成員，伊
    僅認識被告戊○○1 人，且僅參與事實(二)即於95年3 月13日
    ，受戊○○交付紙條出面聯絡被害人邱徐修等4 人交付贖款
    而已，犯罪情節較輕等語。經查：證人戊○○於檢察官偵訊
    中證稱：「（你何時跟丁○○說這是江本義叫你做的？）我
    跟江序本義在做擄鴿勒贖時，開始他不知道，到了95年2 、3
    月開始，他就知道了，當時他有問我「大胖兄（江本義）」
    為何常來找你，我就告訴他」等語明確（參偵卷第41頁），
    是被告丁○○應係於95年2 、3 月間即知悉被告戊○○與江
    本義等人所為擄鴿勒贖犯行。再自卷內移案機關實施通信監
    察譯文觀之，被告丁○○與戊○○以上開門號手機密集通聯
    ，均係在同年3 月上旬以後，而被害人己○○、丙○○等人
    之匯款，係在94年12月26日（參警卷第90、92、94、96、10
    0 、101 等頁），即均在丁○○知悉戊○○有擄鴿勒贖情事
    之前，是被告丁○○辯稱：僅參與事實(二)之犯行，並未參與
    事實(一)之犯行等語，堪予採信。另卷內尚查無其他積極證據
    ，足認被告丁○○有參與被害人邱徐修等4 人以外之其他被
    害人賽鴿被捕失竊、聯絡勒贖、付取贖款等情事。是就此部
    分之起訴罪證不足，即有未恰。惟公訴人亦認此部分與被告
    丁○○上開論罪部分有連續犯之裁判上一罪關係，爰不另為
    無罪之諭知，併予敘明。
參、張有無罪部分：
一、按犯罪事實，應依證據認定之，無證據不得認定其犯罪事實
    ，刑事訴訟法第154 條第2 項定有明文。又事實之認定，應
    憑證據，如未能發現相當證據，或證據不足以證明，自不能
    以推測或擬制之方法，以為裁判基礎，最高法院40年台上字
    第86號判例參照。本件公訴人認被告乙○○涉犯上揭罪嫌，
    無非以被告與戊○○、丁○○及江本義等擄鴿集團成員，基
    於共同意圖為自己不法所有之犯意聯絡，並基於分工而於上
    揭事實(一)、(二)有擄鴿、電話恐嚇勒贖、催款等行為，嗣經警
    於95年5 月11日18時15分許，在台南縣柳營鄉○○村○○路
    ○段662 巷31弄19號查獲，因認其亦設犯竊取財物、恐嚇取
    財之罪嫌等語。
二、訊據被告乙○○否認有上開竊盜、恐嚇取財犯行，辯稱：伊
    未參與被告戊○○、丁○○之上開犯行，因當初伊在參加民
    意代表選舉，渠等2 人經常在伊那裡出入，且伊並未參與上
    開擄鴿勒贖集團。經查：
  (一)證人 戊○○於檢察官偵查中就乙○○是否有參與本案一節具
    結證 稱：「沒有，他是冤枉的」等語；並於本院審理中具結
    證稱 「（我是否有與你們一起作擄鴿勒贖？）沒有」、「（
    我是 否在知道你們在做擄鴿勒贖之後，就勸你們不要在做擄
    鴿勒 贖？）有」等語明確（參偵卷第48頁、本院卷第81頁）
    ，是 被告戊○○已陳明被告乙○○並未參與其與丁○○、江
    本義 等擄鴿集團成員之本案犯行。而證人丁○○於檢察官偵
    查中 就乙○○是否有參與本案一節具結證稱：「（為何乙○○叫 你把錢領出來？）我不知道，我也沒有幫他領錢，錢的
    部分  我不知道」等語，並於本院具結證述：「（警察監聽在
    3 月13日乙○○有叫你把大眾裡面的錢處理，是何意思？）
    我不知道什麼意思，我也沒有領」、「（那本簿子（存摺）
    是否請你去領錢為了選舉的事情給樁腳？）因為乙○○沒告
    訴我，領錢的用途，所以我不知道」等語明確（參偵卷第28
    頁、本院卷第86頁），且本案移案機關亦無提出所謂存摺領
    錢，究有無領到錢、錢的用途為何、實際何人出面領錢等具
    體證據，且與被告戊○○、江本義等擄鴿集團成員之取贖有
    何關聯，是無法證明上開丁○○所述確屬不實在，亦難證明
    被告羅拉乙○○有參與戊○○等人擄鴿、勒贖、領款之舉。
  (二)再戊○○於檢察官偵查中雖證稱：江本義時常找伊，伊就叫
    他到乙○○的茶行泡茶、丁○○打完電話後，再到乙○○茶
    行那裡坐，將紙條還給伊等語，惟其於當次偵訊亦證稱「他
    是在店外將（被害人）資料交給我」等語明確（參偵卷第48
    頁），顯示渠等交付紙條時，乙○○並不在場；且卷內亦無
    足資證明乙○○有看、收到寫有被害人聯絡電話之紙條。又
    自卷內警方實施通信監察譯文摘要內容，就乙○○部分語意
    不明、未全文翻譯，且括弧內多為員警解釋發話、收話人之
    意思牌，難以憑信。而被告丁○○雖持用戊○○所交付門號
    0000000000號手機，與被告乙○○持用之門號0000000000通
    聯，惟自渠等通聯譯文觀之，亦無法得出有乙○○明確涉案
    之具體證據，是均難為被告乙○○不利之認定。
  (三)此外，復查無其他積極證據，足資證明被告有於起訴書所列
    時地為竊取財物、恐嚇取財等犯行，本件就此部分自屬證據
    不足，依法應為被告乙○○無罪之諭知，併此敘明。
據上論斷，應依刑事訴訟法第299 條第1 項前段、第301 條第1
項，修正前（下同）刑法第28條、第56條、第346 條第1 項、第
3 項、第55條、第26條前段、第41條第1 項前段、第38條第1 項
第2 款，修正前罰金罰鍰提高標準條例第1 條前段、第2 條，判
決如主文。
本案檢察官甲○○到庭執行職務。
中    華     民    國    95    年    10    月    18    日
                   刑事第二庭  審判長法  官  邱永貴
                                     法  官  何佩陵
                                     法  官  李昆南
以上正本證明與原本無異。
如不服本判決，應於送達後10日內，向本院提出上訴狀。
中    華    民    國    95    年    10    月    18    日
                                書記官  黃美玲
附表一：
┌──┬──────────┬─────┬──────────┐
│編號│ 應沒收物品名稱     │ 數量     │ 備    註           │
├──┼──────────┼─────┼──────────┤
│ 一 │ 黑色白條紋安全帽   │ 1頂      │ 戊○○至提款機掩飾 │
│    │                    │          │ 提領贖金之用       │
├──┼──────────┼─────┼──────────┤
│ 二 │ 手機               │ 3支      │丁○○所有NOKIA 牌（│
│    │                    │          │序號000000000000000 │
│    │                    │          │含SIM 卡）1 支、劉振│
│    │                    │          │豐所有（序號00000000│
│    │                    │          │0000000，含SIM 卡） │
│    │                    │          │、（摩托羅拉牌序號  │
│    │                    │          │000000000000000） 共│
│    │                    │          │2支                 │
│    │                    │          │                    │
├──┼──────────┼─────┼──────────┤
│ 三 │SIM晶片卡（遠傳）   │ 1片      │卡號000000000000000 │
│    │                    │          │                    │
└──┴──────────┴─────┴──────────┤
┌──────────────────────────────┴────────────────┐
│附表二：                                                                                      │
├──────┬─────────────┬─────────────┬───────┬────┤
│相關變更條文│行為時法（下稱舊法）      │裁判時法（下稱新法）      │比  較  理  由│備    註│
├──────┼─────────────┼─────────────┼───────┼────┤
│【罰金刑貨幣│依法律應處罰金、罰鍰者，就│民國94年1 月7 日刑法修正施│刑法之貨幣單位│經按現行│
│單位之變更】│其原定數額得提高為2 倍至10│行後，刑法分則編所定罰金之│由「元（指銀元│法規所定│
│罰金罰鍰提高│倍（刑法乃係定明10倍）。第│貨幣單位為新臺幣。94年1 月│）」變更為「新│貨幣單位│
│標準條例第1 │1 條所定得提高倍數之規定，│7日 刑法修正時，刑法分則編│臺幣」，且刑法│折算新臺│
│條前段、第5 │於本條例修正後制定之法律，│未修正之條文定有罰金者，自│分則之罰金數額│幣標準條│
│條→刑法施行│不適用之；本條例修正前公布│94 年1月7 日刑法修正施行後│，亦視該分則先│例第2 條│
│法第1 條之1 │之法律，於本條例修正後修正│，就其所定數額提高為30倍。│前曾修正與否，│之規定折│
│第1 項、第2 │其罰金罰鍰數額或法律經全部│但72年6 月26日至94年1 月7 │而分別提高3 或│算後等值│
│項          │修正而其罰金罰鍰數額未予變│日新增或修正之條文，就其所│30倍。        │，是以新│
│            │更者，亦同。              │定數額提高為3 倍。        │              │法並未較│
│            │                          │                          │              │有利。  │
├──────┼─────────────┼─────────────┼───────┼────┤
│【易科罰金折│犯最重本刑為5 年以下有期徒│犯最重本刑為5 年以下有期徒│易科罰金折算標│舊法有利│
│算標準變更】│刑以下之刑之罪，而受6 個月│刑以下之刑之罪，而受6 個月│準由銀元300 元│        │
│修正前刑法第│以下有期徒刑或拘役之宣告…│以下有期徒刑或拘役之宣告者│即新臺幣900 元│        │
│41條第1 項前│得以（銀元，下同）1 元以上│，得以新臺幣1000元、2000元│，提高為以新臺│        │
│段、修正前罰│3 元以下折算1 日，易科罰金│或3000元折算1 日，易科罰金│幣1000元、2000│        │
│金罰鍰提高標│。依刑法第41條易科罰金…就│。                        │元或3000元折算│        │
│準條例第2 條│其原定數額提高為100 倍折算│                          │1日           │        │
│→現行刑法第│1 日；法律所定罰金數額未依│                          │              │        │
│41條第1 項前│本條例提高倍數，或其處罰法│                          │              │        │
│段          │條無罰金刑之規定者，亦同。│                          │              │        │
├──────┼─────────────┼─────────────┼───────┼────┤
│【連續犯之適│連續數行為而犯同一罪名者，│修正後第56條已刪除。      │修正刪除第56條│舊法有利│
│用】修正前刑│以一罪論。但得加重其刑至二│                          │後，即依數罪併│        │
│法第56條業經│分之一。                  │                          │罰規定論處，無│        │
│刪除（廢止）│                          │                          │論以一罪之適用│        │
│            │                          │                          │。            │        │
├──────┼─────────────┴─────────────┴───────┼────┤
│整體比較結果│                                                                      │舊法有利│
└──────┴───────────────────────────────────┴────┘
附錄本判決論罪法條：
刑法第346 條（單純恐嚇罪）
意圖為自己或第三人不法之所有，以恐嚇使人將本人或第三人之
物交付者，處六月以上五年以下有期徒刑，得併科一千元以下罰
金。
以前項方法得財產上不法之利益，或使第三人得之者，亦同。
前二項之未遂犯罰之。
刑法第320條
意圖為自己或第三人不法之所有，而竊取他人之動產者，為竊
盜罪，處五年以下有期徒刑、拘役或五百元以下罰金。
意圖為自己或第三人不法之利益，而竊佔他人之不動產者，依前
項之規定處斷。
前二項之未遂犯罰之。


司法院資訊處製作；財團法人民間司法改革基金會備份。
